---
title: "ALSFRS-R score trajectory according to BMR, King's, MiToS stage"
author: "Ilhan Yoo"
date: "r format(Sys.Date())"
output:
  html_document: default
  pdf_document: default
---

```{r setup, include=FALSE}
knitr::opts_chunk$set(echo=T, fig.align="center", message=F, warning=F, dpi=300, dev="tiff")
```

## library loading
```{r}
library(tidyverse)
library(broom)
library(gridExtra)
```

## load datasets
# BMR stage dataset
# dead subjects dataset
# King and MiToS stage dataset, subjectid의 이름은 bmr stage dataset과 같은 SubjectID로 변경 
# ALSFRS-R score dataset
```{r}
bmr <- read.csv("stage_bmr.csv")
surv <- read.csv("survival.csv")
king_mitos <- read.csv("stage_king_mitos.csv")
alsfrs_r <- read.csv("alsfrs_rev.csv")
```


# f/u시점의 ALSFRS변화를 보기위한 환자만 selection: 방문횟수가 2번이상인 환자만 남기고 나머지는 제외
```{r}
temp_bmr <- bmr %>% group_by(SubjectID) %>% 
  mutate(visit=n()) %>% 
  ungroup() %>% 
  filter(visit>=2) %>% 
  left_join(alsfrs_r,by=c("SubjectID","feature_delta"))
temp_king_mitos <- king_mitos %>% group_by(SubjectID) %>% 
  mutate(visit=n()) %>% 
  ungroup() %>% 
  filter(visit>=2) %>% 
  left_join(alsfrs_r,by=c("SubjectID","feature_delta"))
```


# BMR stage에 따른 ALS의 진행에 따른 ALSFRS-R의 변화양상 확인 (ALSFRS-R score가 없는 BMR stage 7는 제외)
```{r}
p_bmr_3 <- temp_bmr %>% filter(bmr_stage<=6) %>% ggplot(aes(feature_delta,ALSFRS_R_Total,col=factor(bmr_stage),group=factor(SubjectID)))+
  geom_line(alpha=0.2)+
  facet_wrap(~bmr_stage,ncol=3,nrow=3)+
  scale_x_continuous(limits=c(0,max(temp_bmr$feature_delta)))+
  scale_color_discrete(name="ALSFRS-R slope per month")+
  labs(x="Visit time (months)")+
  theme_bw()+
  theme(legend.position = "none",panel.grid.major = element_blank(),panel.grid.minor = element_blank())
```



# King's stage에 따른 ALS의 진행에 따른 ALSFRS-R의 변화양상 확인 (ALSFRS-R score가 없는 King's stage 5는 제외) 
```{r}
p_king_3 <- temp_king_mitos %>% filter(king<=4) %>% ggplot(aes(feature_delta,ALSFRS_R_Total,col=factor(king),group=factor(SubjectID)))+
  geom_line(alpha=0.2)+
  facet_wrap(~king,ncol=3,nrow=2)+
  scale_x_continuous(limits=c(0,max(temp_king_mitos$feature_delta)))+
  scale_color_discrete(name="ALSFRS-R slope per month")+
  labs(x="Visit time (months)")+
  theme_bw()+
  theme(legend.position = "none",panel.grid.major = element_blank(),panel.grid.minor = element_blank())
```



# MiToS stage에 따른 ALS의 진행에 따른 ALSFRS-R의 변화양상 확인 (ALSFRS-R score가 없는 MiToS stage 5는 제외) 
```{r}
p_mitos_3 <- temp_king_mitos %>% filter(mitos<=4) %>% ggplot(aes(feature_delta,ALSFRS_R_Total,col=factor(mitos),group=factor(SubjectID)))+
  geom_line(alpha=0.2)+
  facet_wrap(~mitos,ncol=3,nrow=2)+
  scale_x_continuous(limits=c(0,max(temp_king_mitos$feature_delta)))+
  scale_color_discrete(name="ALSFRS-R slope per month")+
  labs(x="Visit time (months)")+
  theme_bw()+
  theme(legend.position = "none",panel.grid.major = element_blank(),panel.grid.minor = element_blank())
```

# BMR stage가 stage가 더 높을수록 ALSFRS-R의 감소속도가 더 빠른지 확인하고 King, MiToS stage과 병의 진행을 잘 반영하는지 비교하기 위해 plot들을 merge하여 
```{r fig.height=10}
grid.arrange(p_bmr_3,p_king_3,p_mitos_3)
```