---
titie: "Changes of stages with disease progression"
author: "Ilhan Yoo"
date: "r format(Sys.Date())"
output:
  html_document: default
  pdf_document: default
 ---
 
```{r setup, include=FALSE}
knitr::opts_chunk$set(echo=TRUE,fig.align="center",message=F,warning=F,dpi=300,dev="tiff")
```



# library loading
```{r}
library(tidyverse)
library(gridExtra)
library(reshape)
```


## load datasets
# BMR stage dataset
# King and MiToS stage dataset, subjectid의 이름은 bmr stage dataset과 같은 SubjectID로 변경 

```{r}
bmr <- read.csv("stage_bmr.csv")
king_mitos <- read.csv("stage_king_mitos.csv") 
```

# bmr_tran: SubjectId별로 grouping하여 이전시점과 다음 방문 시점의 BMR stage를 비교하고 transition probability 계산
# king_tran, mitos_tran: SubjectId별로 grouping하여 이전시점과 다음 방문 시점의 King's,MiToS stage의 진행확률인 transition probability 계산
```{r}
bmr_tran <- bmr %>% group_by(SubjectID) %>% 
  mutate(bmr_stage_next=lead(bmr_stage)) %>%  
  filter(!is.na(bmr_stage_next))
bmr_tran_mtrx_prop <- prop.table(table(bmr_tran$bmr_stage_next,bmr_tran$bmr_stage),2)
king_tran <- king_mitos %>% group_by(SubjectID) %>% 
  mutate(king_stage_next=lead(king)) %>% 
  filter(!is.na(king_stage_next))
king_tran_mtrx_prop <- prop.table(table(king_tran$king_stage_next,king_tran$king),2)
mitos_tran <- king_mitos %>% group_by(SubjectID) %>% 
  mutate(mitos_stage_next=lead(mitos)) %>% 
  filter(!is.na(mitos_stage_next))
mitos_tran_mtrx_prop <- prop.table(table(mitos_tran$mitos_stage_next,mitos_tran$mitos),2)
```



# confusion matrix plot을 구하기위해 transition probability 데이터 형태를 매트릭스에서 dataframe형태로 변경
```{r}
bmr_tran_mtrx_prop1 <- melt(bmr_tran_mtrx_prop)
king_tran_mtrx_prop1 <- melt(king_tran_mtrx_prop)
mitos_tran_mtrx_prop1 <- melt(mitos_tran_mtrx_prop)
```



# 각 stage system별로 transition probability plot 구함.
```{r}
p_bmr_7 <- bmr_tran_mtrx_prop1 %>% ggplot(aes(x=Var.2,y=Var.1,fill=value))+
  geom_raster()+
  geom_text(aes(label=round(value,2)))+ 
  labs(x="BMR stage",y="BMR stage of next visit",fill="Transition probability")+
  scale_fill_viridis_c()+
  scale_x_continuous(breaks=seq(0,6,by=1))+
  scale_y_continuous(breaks=seq(0,7,by=1))+
  theme(panel.grid.major = element_blank(),panel.grid.minor = element_blank())
p_king_7 <- king_tran_mtrx_prop1 %>% ggplot(aes(x=Var.2,y=Var.1,fill=value))+
  geom_raster()+
  geom_text(aes(label=round(value,2)))+ 
  labs(x="King's stage",y="King's stage of next visit",fill="Transition probability")+
  scale_fill_viridis_c()+
  scale_x_continuous(breaks=seq(0,4,by=1))+
  scale_y_continuous(breaks=seq(0,5,by=1))+
  theme(panel.grid.major = element_blank(),panel.grid.minor = element_blank())
p_mitos_7 <- mitos_tran_mtrx_prop1 %>% ggplot(aes(x=Var.2,y=Var.1,fill=value))+
  geom_raster()+
  geom_text(aes(label=round(value,2)))+ 
  labs(x="MiToS stage",y="MiToS stage of next visit",fill="Transition probability")+
  scale_fill_viridis_c()+
  scale_x_continuous(breaks=seq(0,4,by=1))+
  scale_y_continuous(breaks=seq(0,5,by=1))+
  theme(panel.grid.major = element_blank(),panel.grid.minor = element_blank())
```

# BMR stage의 transition probability를 King,MiToS stage system과 비교
```{r fig.height=10}
grid.arrange(p_bmr_7,p_king_7,p_mitos_7)
```