---
titie: "distribution of ALS stage last recorded in 12 month period by baseline stage"
author: "Ilhan Yoo"
date: "r format(Sys.Date())"
output:
  html_document: default
  pdf_document: default
 ---
 
```{r setup, include=FALSE}
knitr::opts_chunk$set(echo=TRUE,fig.align="center",message=F,warning=F,dpi=300,dev="tiff")
```



# library loading
```{r}
library(tidyverse)
library(gridExtra)
```



# BMR stage dataset
# King and MiToS stage dataset, subjectid의 이름은 bmr stage dataset과 같은 SubjectID로 변경 
```{r}
bmr <- read.csv("stage_bmr.csv")
king_mitos <- read.csv("stage_king_mitos.csv")
```



# standardised time from symptom onset to each stage for only deceased patients 
# alsfrs_death: deceased patient dataset
```{r}
surv <- read.csv("survival.csv")
clinical_info <- read.csv("PROACT_preprocessed.csv")
death <- surv %>% filter(status==1)
```



# clinical info정보 import, onset으로부터 경과시간 계산 
```{r}
bmr_death <- bmr %>% filter(SubjectID %in% death$SubjectID) %>% merge(clinical_info, all.x = T, by="SubjectID")
bmr_death <- bmr_death %>% mutate(time_from_onset=round(abs(onset_delta)/30,2)+feature_delta,
                                  time_from_diag=round(abs(diag_delta)/30,2)+feature_delta)
king_mitos_death <- king_mitos %>% filter(SubjectID %in% death$SubjectID) %>% merge(clinical_info, all.x = T, by="SubjectID")
king_mitos_death <- king_mitos_death %>% mutate(time_from_onset=round(abs(onset_delta)/30,2)+feature_delta,
                                        time_from_diag=round(abs(diag_delta)/30,2)+feature_delta)
```



# standardised time 계산
# 사망한상태인 경우 사망시점은 무조건 standardised time이 1이어야 하나 1미만의 수치를 보이는 케이스는 제외함.
```{r}
bmr_death <- bmr_death %>% group_by(SubjectID) %>% 
  mutate(stan_time=time_from_onset/max(time_from_onset)) %>% 
  arrange(SubjectID,feature_delta)
temp <- bmr_death %>% filter(bmr_stage==7&stan_time<1)
bmr_death <- setdiff(bmr_death,temp)
king_mitos_death <- king_mitos_death %>% group_by(SubjectID) %>% 
  mutate(stan_time=time_from_onset/max(time_from_onset)) %>% 
  arrange(SubjectID,feature_delta)
temp <- king_mitos_death %>% filter(king==5&stan_time<1)
king_mitos_death <- setdiff(king_mitos_death,temp)
```



# standardised time plot, subject별로 BMR stage내에서 stage변하기 직전의 time from onset으로 standardized time계산
# 예를 들면 time from onset 7,20,30에 stage가 3이고 time from onset 40에 stage가 4이면 stage 3의 median time은 30으로 간주함
# BMR stage가 증가함에 따라 standardised time이 증가하여 1에 점점 가까워 지는지 분포확인
# 질병이 진행한다면 점점 사망에 가까워져야 하고 간격이 균일해야  이상적인 분포임.
# BMR과의 비교를 위해 King,MiToS의 standardised time도 
```{r}
p_bmr_6 <- bmr_death %>% group_by(SubjectID,bmr_stage) %>% 
  filter(feature_delta==max(feature_delta)) %>% 
  ungroup() %>% 
  ggplot(aes(factor(bmr_stage),stan_time,fill=factor(bmr_stage)))+
  geom_boxplot()+
  theme(panel.grid = element_blank())+
  coord_flip()+
  labs(x="BMR stage",y="Standardized median time",fill="BMR stage")
p_king_6 <- king_mitos_death %>% group_by(SubjectID,king) %>% 
  filter(feature_delta==max(feature_delta)) %>% 
  ungroup() %>% 
  ggplot(aes(factor(king),stan_time,fill=factor(king)))+
  geom_boxplot()+
  theme(panel.grid = element_blank())+
  coord_flip()+
  labs(x="King's stage",y="Standardized median time",fill="King's stage")
p_mitos_6 <- king_mitos_death %>% group_by(SubjectID,mitos) %>% 
  filter(feature_delta==max(feature_delta)) %>% 
  ungroup() %>% 
  ggplot(aes(factor(mitos),stan_time,fill=factor(mitos)))+
  geom_boxplot()+
  theme(panel.grid = element_blank())+
  coord_flip()+
  labs(x="MiToS stage",y="Standardized median time",fill="MiToS stage")
```

# BMR stage의 장점을 보기위해 기존의 King, MiToS의 standardised time과도 비교
```{r fig.height=10}
grid.arrange(p_bmr_6,p_king_6,p_mitos_6)
```
